臺灣士林地方法院刑事判決　　　　　　　96年度易字第2254號
公　訴　人　臺灣士林地方法院檢察署檢察官
被　　　告　甲○○
上列被告因毒品危害防制條例案件，經檢察官提起公訴（96年度
毒偵字第2414號），被告於準備程序中就被訴事實為有罪之陳述
，經本院裁定本件進行簡式審判程序，並判決如下：
    主  文
甲○○施用第二級毒品，累犯，處有期徒刑柒月，減為有期徒刑
參月又拾伍日，如易科罰金，以新台幣壹仟元折算壹日。扣案之
玻璃球吸食器壹只沒收。
    事實及理由
一、犯罪事實
    甲○○前因施用毒品案件，經法院裁定送觀察、勒戒後，認
    無繼續施用毒品傾向，由臺灣臺中地方法院檢察署檢察官以
    92年度毒偵字第2095號不起訴處分確定，並於民國92年11月
    19日執行完畢釋放出所，復因施用第一級、第二級毒品，經
    臺灣高雄地方法院以93年訴字第1318號分別判處有期徒刑6
    月、4 月，定應執行刑為有期徒刑10月確定，於94年8 月31
    日縮短刑期執畢出監。又因轉讓第3 級毒品，經臺灣臺東地
    方法院以94年度東簡字第217 號判決處有期徒刑6 月確定，
    並於95年2 月27日易科罰金執行完畢。再因施用第二級毒品
    安非他命案件，經臺灣桃園地方法院以96年度簡上字第344
    號案件判決判處有期徒刑4 月，減為有期徒刑2 月確定（尚
    未執行）。詎仍不知悔改，復於前案觀察、勒戒執行完畢出
    所後5 年內，基於施用第二級毒品甲基安非他命之犯意，於
    96年3 月28日某時駕車行經桃園縣中壢市某處，於小客車以
    將毒品甲基安非他命置於玻璃球吸食器內燒烤後產生煙霧之
    方式，施用第二級毒品甲基安非他命1 次。嗣為警於96年3
    月30日上午5 時10分許，在臺北市信義區○○○路○ 段388
    號前查獲，並扣得其所有供施用甲基安非他命使用之玻璃球
    吸食器1 只。
二、程序事項
    查被告前因施用毒品案件，經臺灣臺中地方法院裁定送觀察
    、勒戒，後認無繼續施用毒品之傾向，於民國92年11月19日
    執行完畢釋放出所，並由臺灣臺中地方法院檢察署檢察官以
    92年度毒偵字第2095號為不起訴處分確定，後又因毒品案件
    ，經法院判刑確定，此有上揭不起訴處分書、判決書、臺灣
    高等法院被告前案紀錄表、全國施用毒品案件紀錄表、受觀
    察勒戒人毒品及前科紀錄簡列表各1 份在卷可資參照。是被
    告於觀察、勒戒執行完畢釋放後，5 年內再犯本件施用第2
    級毒品之犯行經警查獲，依上開說明，自與毒品危害防制條
    例第20條第3 項之規定僅得適用於「再犯」之情形不合，本
    件公訴人逕行起訴，並無不合。
三、證據名稱
(一)被告自白：被告甲○○於本院準備程序、審理中自白上述犯
    罪事實，其任意自白核與下列事證相符，自應採為證據（本
    院96年12月25日準備程序及審判筆錄）。
(二)書證：
  1.臺灣尖端先進生技醫藥股份有限公司96年4 月10日出具之實
    驗室檢體編號AC08133 號濫用藥物檢驗報告、台北市政府警
    察局偵辦毒品案件尿液檢體委驗單各1 份（附於北檢偵查卷
    第40-41 頁）：被告經警查獲後採集之尿液檢體經以氣相層
    析質普儀分析法檢驗結果，呈甲基安非他命陽性反應。
  2.玻璃求吸食器照片1 張（同上偵卷第21頁）。
(三)扣案物證：
    玻璃球吸食器1 個：證明為被告所有，供其吸食第二級毒品
    甲基安非他命所用。
(四)綜上積極證據，上述犯罪事實已得確切之證明，被告犯行堪
    以認定，應依法論罪科刑。
四、論罪科刑理由
(一)查甲基安非他命係毒品危害防制條例第2 條第2 項第2 款所
    定之第2 級毒品。核被告甲○○所為，係犯毒品危害防制條
    例第10條第2 項之施用第2 級毒品罪。被告施用第2 級毒品
    甲基安非他命前後，持有第2 級毒品甲基安非他命之低度行
    為，應為其施用第2 級毒品之高度行為所吸收，不另論罪。
(二)查被告有事實欄所載前科執行情形，此有臺灣高等法院被告
    前案紀錄表在卷可憑，其於前案有期徒刑執行完畢後，5 年
    內故意再犯有期徒刑以上之本罪，為累犯，應依法加重其刑
    。
(三)爰審酌被告曾犯施用毒品罪而觸法，經觀察勒戒之執行後，
    對於施用毒品之危害及其違法性，當應有強烈且明確之體認
    ，詎自制力薄弱，仍漠視法令禁制而犯本案，顯未知改過，
    惟犯後已坦承犯行，態度良好，輔以其犯罪之手段、智識程
    度、所生危害等一切情狀，量處如主文所示之刑。
(四)另被告犯罪時間在96年4 月24日以前，又所犯之上開罪名，
    復無不得減刑之例外情形，合於中華民國96年罪犯減刑條例
    第2 條第1 項第3 款之規定，應依該例之規定，減輕其宣告
    刑二分之一，即有期徒刑3 月又15日，並依中華民國96年罪
    犯減刑條例第9 條之規定諭知易科罰金之折算標準，以示警
    懲。
五、又扣案之玻璃球吸食器1 只，係被告所有且供其施用本件毒
    品甲基安非他命所用之物，業據被告供明在卷，爰依刑法第
    38條第1 項第2 款規定宣告沒收之。
六、依刑事訴訟法第273 條之1 第1 項、第299 條第1 項前段、
    第310 條之2 、第454 條，毒品危害防制條例第10條第2項
    ，刑法第11條前段、第47條第1 項、第38條第1 項第2 款，
    中華民國96年罪犯減刑條例第2 條第1 項第3 款、第7 條、
    第9 條，判決如主文。
七、如不服本判決，應於收受送達後10日內向本院提出上訴書狀
    ，其未敘述上訴之理由者並得於提起上訴後20日內向本院補
    提理由書（均須按他造當事人之人數附繕本）。
本案經檢察官洪三到庭執行職務。
中　　華　　民　　國　　96　　年　　12　　月　　31　　日
　　　　　　　　　刑事第七庭法　官  汪梅芬
以上正本證明與原本無異。
                            書記官  張馨尹
中　　華　　民　　國　　96　　年　　12　　月　　31　　日
附錄本案論罪科刑法條：
毒品危害防制條例第10條第2 項：
施用第二級毒品者，處3 年以下有期徒刑。
